【裁判字號】    99,易,192
【裁判日期】    990412
【裁判案由】    竊盜
【裁判全文】
臺灣桃園地方法院刑事判決               99年度易字第192號
公  訴  人  臺灣桃園地方法院檢察署檢察官
被      告  丁○○
上列被告因竊盜案件，經檢察官提起公訴（98年度偵字第28070
號），本院判決如下：
    主  文
丁○○結夥三人以上、攜帶兇器、踰越牆垣、毀壞門扇竊盜，處
有期徒刑壹年。
    事  實
一、丁○○意圖為自己不法之所有，基於竊盜之犯意聯絡，夥同
    戊○、乙○○、甲○○（另行審結）四人，由丁○○駕車搭
    載，並攜帶丁○○所有客觀上足對人生命、身體構成危險而
    可供兇器使用之鐵撬1 支（未扣案），於民國98年2 月11日
    下午5 時許（非夜間），至桃園縣蘆竹鄉○○○街122 號丙○○住處，推由乙○○、甲○○下車踰越圍牆，再由甲○○
    以該鐵撬破壞該屋1 樓大門構成門扇之一部之門鎖，開門後
    ，旋由甲○○、乙○○、戊○侵入屋內（侵入住宅部分未據
    告訴）行竊，丁○○則在外把風接應，結夥三人以上，共計
    竊得液晶電視1 台、勞力士手錶3 支、音響1 台等物（合計
    價值約40萬元），得手後旋由丁○○駕車載離，贓物變賣得
    款朋分殆盡。
二、案經桃園縣政府警察局蘆竹分局報請臺灣桃園地方法院檢察
    署檢察官偵查起訴。
    理  由
一、本件認定事實所引用之本件卷內所有卷證資料（包含人證與
    文書證據、物證等證據）之證據能力，檢察官及被告於本院
    準備程序、審理時均不爭執（見本院卷第72頁反面、第83至
    84頁），並無證據證明係公務員違背法定程序所取得；卷內
    之各項文書證據，亦無刑事訴訟法第159 條之4 第1 款、第
    2 款顯有不可信之情況，而不得作為證據之情形；且證人戊○、乙○○、甲○○於偵查中分別指證被告參與行竊之詳節
    ，其等於偵查中所述，均係經具結後向檢察官所為之證述，
    自具有證據能力，本院另依職權於審判期日提解證人戊○、
    乙○○、甲○○到庭具結陳述，並接受被告之詰問及與被告
    對質，此有本院審判筆錄可稽，已予被告之對質詰問權充分
    保障。故上開證據，本院認為均認為具有證據能力。
二、訊據被告丁○○固坦承知悉戊○、乙○○、甲○○欲前往被
    害人丙○○住處行竊等情（見本院卷第72頁反面），惟矢口
    否認有何竊盜犯行，辯稱：我都不知情，我沒有參與，因為
    我過年賣煙火時，戊○很捧場，所以我常借他們車子，可能
    是他們開我的車子去行竊云云（見本院卷第72頁反面、第85
    頁反面）。經查：被告夥同戊○、乙○○、甲○○至上址行
    竊之詳情，已迭據證人戊○、乙○○、甲○○分別於警詢、
    偵查中結證詳實在卷（見98年度他字第3910號卷《下稱他一
    卷》第34、35、37、38、47、48、57頁、98年度他字第4236
    號卷《下稱他二卷》第5 至6 頁、98年度偵字第28070 號卷
    《下稱偵卷》第75頁）；證人戊○供證：當天是丁○○開他
    自己的車，搭載我與乙○○、甲○○至桃園縣蘆竹鄉○○○
    街122 號，先由乙○○、甲○○2 人翻牆進入後，由甲○○
    拿鐵撬破壞該處大門，我與乙○○、甲○○一同進入屋內行
    竊，丁○○則在屋外把風，在2 樓房間內竊得勞力士手錶3
    支，又在1 樓客廳內竊取液晶電視1 台及音響1 組後，搬上
    丁○○開的自小客車駛離現場，到桃園縣新屋交流道附近的
    汽車旅館等語，更指明：鐵撬是丁○○車上拿的，我們將東
    西變賣後得款約2 萬元，丁○○也拿5 千元，是我將5 千元
    交給丁○○的（見他一卷第34頁反面、第37、38、47頁，偵
    卷第75頁、本院卷第80頁）；證人乙○○亦證稱：當時我與
    乙○○、甲○○、丁○○開到桃園縣蘆竹鄉○○○街122 號
    ，我們覺得這家裡面應該沒有人，我們講好要進去偷，戊○
    、甲○○、丁○○都說好，變賣贓物所得是隔天戊○拿給丁○○的，丁○○是分得5 千元等語（見本院卷第79、80頁）
    ；證人甲○○更指證：「（問：桃園縣蘆竹鄉○○○街122
    號竊案是否你所犯？）是，那天是我與戊○、乙○○、丁○○所犯應該是今年（98年）2 月間的事，當天是由丁○○開
    他的自小客車，載我們去上竹五街122 號附近，我與乙○○
    用鐵撬將鐵門破壞，我與乙○○、戊○進入屋內，丁○○在
    車上把風，我們偷了液晶電視、音響、勞力士手錶」、「我
    們將贓物搬上丁○○所駕駛的自小客車」、「乙○○、丁○○錢是戊○拿給他們的」（見他一卷第57頁、他二卷第5 至
    6 頁）、「我跟甲○○先翻牆進去把門打開，是我持丁○○
    車上的鐵撬破壞門鎖的，我與戊○、乙○○一同進去屋內，
    丁○○在外把風，偷到勞力士手錶3 支、液晶電視1臺 、音
    響1 台，搬到丁○○車上，行竊後我將鐵撬交還給丁○○，
    是放在丁○○車上」（見本院卷第79頁）等語；均一致指證
    被告確有參與行竊之情。且經互核證人戊○、乙○○、甲○○，於隔離訊問下，就渠等如何夥同被告前往上址行竊、係
    由被告駕車搭載、甲○○及乙○○先翻牆、甲○○持鐵撬開
    門、戊○與乙○○、甲○○再入內行竊、被告則係在外把風
    、其後如何變賣贓物過程等詳節，始終一致，甚就竊得贓物
    之明細更完全相符，足認證人戊○、乙○○、甲○○所述非
    虛。再依證人戊○、乙○○、甲○○所述情節，渠3 人均入
    內翻找財物，渠等所竊得之液晶電視、音響等財物體積不小
    ，為免遭查獲風險，自需有駕車之共犯在外把風接應。況戊○、乙○○、甲○○與被告間均素無怨隙，且均坦承犯行，
    毫無推諉卸責之情，亦無再冒偽證刑責虛詞構陷被告之理。
    證人戊○、乙○○、甲○○所述，應係事實，堪予採信。綜
    上所述，被告所辯，核屬飾卸之詞，要無可信，本件事證已
    臻明確，被告犯行洵堪認定，應依法論科。
三、按刑法第321 條第1 項第3 款之攜帶兇器竊盜罪，係以行為
    人攜帶兇器竊盜為其加重條件，此所謂兇器，其種類並無限
    制，凡客觀上對於人之生命、身體、安全構成威脅，具有危
    險性之兇器均屬之，祇須行竊時攜帶此種具有危險性之兇器
    為已足，不以攜帶之初有行兇之意圖為必要（最高法院79年
    台上字第5253號判例參照）。被告行竊時所攜帶之鐵撬1支
    ，既能撬壞被害人住處1 樓之金屬製大門門鎖，有損壞情形
    照片在卷可稽（見偵卷第70頁），佐以證人即共犯戊○、乙○○、甲○○等所供：該鐵撬是長約25公分的鐵製品等語（
    見偵卷第75頁），顯見質地堅硬，客觀上足對人之生命、身
    體造成危險，核屬兇器無疑。次按毀壞構成門扇之一部之電
    動鎖及喇叭鎖，係毀壞門扇之行為，毀壞附加於門上之掛鎖
    ，則屬毀壞安全設備，毀壞門扇及安全設備之行為，乃係竊
    盜之加重行為，自無成立毀損罪之餘地（最高法院83年度台
    上字第3856號判決參照）。是核被告丁○○所為，係犯刑法
    第321 條第1 項第2 款、第3 款、第4 款之結夥三人以上、
    攜帶兇器、踰越牆垣、毀壞門扇竊盜罪。被告與同案被告戊○、乙○○、甲○○間，就上開犯行，有犯意聯絡及行為分
    擔，均共同正犯。爰審酌被告正值壯年，不思正途賺取金錢
    ，冀圖行竊財物不勞而獲，危害社會秩序及侵害他人財產權
    之情節非輕，係擔任把風及駕車搭載其餘共犯到場之行為分
    擔，及其品行、智識、犯罪手段、所生損害、犯後未見悔意
    等一切情狀，量處如主文所示之刑。被告供犯罪所用之鐵撬
    1 支，因未扣案，且案發迄今已逾1 年2 月以上，無證據證
    明現仍存在，為免將來執行之困擾，爰不另為沒收之諭知，
    允宜敘明。
據上論斷，應依刑事訴訟法第299 條第1 項前段，刑法第28條、
第321 條第1 項第2 款、第3 款、第4 款，判決如主文。
本案經檢察官陳仁傑到庭執行職務。
中    華    民    國    99    年    4     月    12    日
                  刑事第九庭  法  官  蘇琬能
送達後10日內向本院提出上訴狀（應附繕本），上訴於臺灣高等
法院。
                              書記官  黃惠鈴
中    華    民    國    99    年    4     月    12    日
附錄本案論罪科刑法條：
中華民國刑法第321條（加重竊盜罪）
犯竊盜罪而有左列情形之一者，處 6 月以上、 5 年以下有期徒
刑：
一、於夜間侵入住宅或有人居住之建築物、船艦或隱匿其內而犯
    之者。
二、毀越門扇、牆垣或其他安全設備而犯之者。
三、攜帶兇器而犯之者。
四、結夥三人以上而犯之者。
五、乘火災、水災或其他災害之際而犯之者。
六、在車站或埠頭而犯之者。
前項之未遂犯罰之。

司法院資訊處製作；財團法人民間司法改革基金會備份。
